臺灣新北地方法院板橋簡易庭小額民事判決
111年度板小字第659號
原      告  台北富邦商業銀行股份有限公司

法定代理人  程耀輝  
訴訟代理人  許煌易  



被      告  張桃源  
            田阿梅  
            張性竹  
上列當事人間請求清償借款事件，本院於中華民國111年3月28日
言詞辯論終結，判決如下：
    主      文
被告應於繼承被繼承人張性仁之遺產範圍內連帶給付原告新臺幣
玖萬肆仟零玖拾貳元，及自民國九十六年三月二日起至民國一一
○年七月十九日止，按週年利率百分之十八點二五計算之利息，
及自民國一一○年七月二十日起至清償日止，按週年利率百分之
十六計算之利息。
訴訟費用新臺幣壹仟元由被告於繼承被繼承人張性仁之遺產範圍
內連帶負擔。
本判決得假執行。
    事實及理由
一、原告主張：被繼承人張性仁於民國92年12月26日，與原告簽
    立「富邦銀行頭家現金卡融資契約書」（下稱系爭契約），
    依據該契約得陸續借款，依一定額度為限，利率依契約書第
    2條規定：按年利率18.25%固定計付，及清償條件如契約書
    所載，如有任何一期本金未如期清償，其債務即視為全部到
    期，借款人喪失期限之利益，遲延履行給付本金或利息時，
    除仍桉上開利率計息外，其逾期在6個月以内者，按上開利
    率10%，超過6個月者以上者，按上開利率之20%加付違約金
    ，另因銀行法第47條之1之利率上限規定，自104年9月1日起
    ，利息之請求減縮為依年息15%計算。被繼承人張性仁僅攤
    還本息至96年3月1日止，其後即未依約清償，依約其債務應
    視同全部到期，現被告尚積欠原告本金新臺幣(下同)94,092
    元，爰依法請求被告清償如訴之聲明第1項所示借款本金及
    其利息暨違約金，迭經催告無效。爰依系爭契約起訴求命被
    告給付等語，並聲明：如主文第1項所示。
二、被告則均以：當初被繼承人張性仁借款時沒有跟被告說，所
    以不知道被繼承人張性仁有借款，也不知道有欠款，所以當
    初沒有去拋棄繼承，且被告沒有繼承被繼承人張性仁任何遺
    產，希望不要幫被繼承人張性仁清償這筆債務，另對本件原
    告請求無意見等語，資為抗辯。
三、本件原告主張之事實，業據其提出繼承系統表及繼承人戶謄
    、系爭契約、繳息明細、等件為證（見本院卷第11至39頁）
    ，而為被告所不爭執，是堪信原告之主張為真實。從而，原
    告請求被告給付如主文所示，為有理由，應予准許。
四、本件係就民事訴訟法第436條之 8第1項訴訟適用小額程序所
    為被告敗訴之判決，爰依民事訴訟法第 436條之20規定，職
    權宣告假執行。
五、訴訟費用負擔之依據：民事訴訟法第78條。本件訴訟費用額
    ，依後附計算書確定如主文所示之金額。
中　　華　　民　　國　　111 　年　　3 　　月　　31　　日
                  臺灣新北地方法院板橋簡易庭
                              法  官  吳孟竹
      計    算    書
項        目          金      額（新臺幣）      備    註
第一審裁判費               1,000元
合        計               1,000元
上列為正本係照原本作成。
如不服本判決，應於收受送達後20日內以違背法令為理由向本院
提出上訴狀（上訴理由依法應表明一、原判決所違背之法令及其
具體內容。二、依訴訟資料可認為原判決有違背法令之具體事實
。）如於本判決宣示後送達前提起上訴者，應於判決送達後20日
內補提上訴理由書（須附繕本），如未於上訴後20日內補提合法
上訴理由書，法院得逕以裁定駁回上訴。
中　　華　　民　　國　　111 　年　　3 　　月　　31　　日
                              書記官  呂亞馨